【裁判字號】    92,交抗,24
【裁判日期】    920225
【裁判案由】    聲明異議
【裁判全文】
臺灣高等法院高雄分院刑事裁定          九十二年度交抗字第二四號
    抗  告  人
    即異議人      甲○○  男(.
右抗告人因違反交通管理處罰條例聲明異議案件，不服臺灣高雄地方法院九十一年度
交聲字第五九八號中華民國九十一年十二月三十一日裁定，提起抗告，本院裁定如左
：
      主      文
抗告駁回。
      理      由
一、按汽車行駛於高速公路或設站管制之道路，而不遵守管制之規定者，處汽車駕駛
    人新臺幣三千元以上六千元以下罰鍰；汽車駕駛人違反第三十三條者，除依原條
    款處罰鍰外，並記違規點數一點，道路交通管理處罰條例第三十三條第一項、第
    六十三條第一項第一款分別定有明文。又汽車行駛高速公路，不得在路肩上行駛
    ，或利用路肩超越前車或倒車，高速公路交通管制規則第九條第一項第二款亦有
    明文。
二、抗告人即異議人甲○○於民國九十一年八月十二日晚上七時二十分許，駕駛ＹＮ
    －二０四二號自用小貨車，行經高速公路國道一號北向三三四公里三百公尺至三
    三三公里處，因行駛路肩遭交通警員攔查，並當場舉發簽開違反道路交通管理事
    件通知單，交通部公路局高雄監理所乃於同年九月二十七日製發違反道路交通事
    件裁決書，依道路交通管理處罰條例第三十三條第一項規定科罰鍰新台幣三千元
    ，並依同條第六十三條第一項記違規點數一點，有各該通知單及裁決書附卷可稽
    。
三、抗告人向原審聲明異議略稱：當時伊駕駛前開自用小貨車，甫從仁德休息站離開
    ，欲駛入慢車道時，慢車道上適有一輛卡車急駛而過，致使伊無法駛入慢車道，
    而煞停於路肩上，再重新起步，並注意後方來車，慢慢切入慢車道，竟遭警員攔
    道，謂伊違規行駛路肩，因與事實不符，故伊拒絕在舉發通知單上簽名云云。
四、然查抗告人右開違規之事實，業據證人即當場舉發警員許和益、王建安於原審調
    查時到庭證述：伊等發現異議人行使路肩時，已經離休息站出口大約三百公尺左
    右，異議人一直行駛路肩至戰備道，後來伊等追上去時，伊就從路肩切入內側車
    道內，當時已經距離休息站出口約二公里左右等語明確，有違反道路交通管理事
    件通知單一紙在卷可稽，再參以異議人亦自承確有停車於路肩後，再重新啟動而
    行駛路肩一節，足徵本件抗告人確有於上開時、地，駕駛前揭自用小貨車行駛路
    肩之違規行為，堪予認定。證人許和益於原審調查時復證稱：伊當時並沒有看到
    卡車行駛，而且當時車流量很正常，應該不會有無法順利切入車道之情形，而且
    抗告人行駛路肩時間太久等語，復參以證人許和益與抗告人素不相識，亦無宿怨
    ，當無設詞攀誣之理，是抗告人辯稱：伊在仁德休息站出口欲駛入慢車道時，因
    有一輛卡車疾駛而過，使伊無法順利駛入慢車道，經剎車後方從路肩從新起步云
    云，顯係事後卸責之詞，不足採信，此外，抗告人復無法提供其他證據供原審調
    查，自難僅憑抗告人之陳述，逕認原裁罰不當，原審因而認原處分機關援引道路
    交通管理處罰條例第三十三條第一項之規定，裁處罰鍰新台幣三千元，並記違規
    點數一點，並無不當，乃裁定駁回抗告人之聲明異議，並無不合。抗告意旨以其
    雖無法提出證據以供調查，惟警員指其有違規行為亦屬空口無據，因而指摘原裁
    定駁回聲明異議為不當，惟按警員執行交通勤務舉發違反道路交通管理處罰條例
    所列之違規事實，本質上為行政處分，係公務員基於職務上之權力，且警員所為
    之舉發，係依法就特定之具體事件所為之具有公法上效果之單方面行政行為，基
    於公務員所為公法上行為具有公信力之原則，抗告人既未能提出證據以證明警員
    之舉發與實情不符，該行政處分行為當可被推定為真正，是抗告人以警員亦空口
    無據，而指摘原裁定不當，非有理由，應予駁回。
五、據上論結，應依道路交通處理辦法第二十六條，刑事訴訟法第四百十二條，裁定
    如主文。
中    華    民    國     九十二     年       二       月      二十五    日
                              臺灣高等法院高雄分院刑事第四庭
                                  審判長法官  蕭權閔
                                        法官  李嘉興
                                        法官  陳吉雄
右正本證明與原本無異。
不得再抗告。
                                      書記官  黎  珍
中    華    民    國     九十二     年       二       月     二十七     日
                                                                        Ｋ


司法院資訊處製作；財團法人民間司法改革基金會備份。
